# 请教陈版划转合营企业长投初始问题

提问人：wx_5fcb2199798b 时间：2020-12-05 14:15:09
A集团公司将其持有50%的D合营企业 无偿划转给其全资子公司B（H股上市公司） 划转时点D账面净资产 100 可辨认净资产账面价值值 200 公允价值 300
请问陈版B公司长期股权投资初始成本计多少
国际准则和企业会计准则对此初始成本处理是一样吗

回答人：chenyiwei
无偿划转资产给下属上市公司？这是什么原因？是否与其他交易构成一揽子交易？为何不是评估后作价增资投入？

提问人：wx_5fcb2199798b 时间：2021-01-14 14:02:00
具体举例是这样
A集团 2010 年以 300 万元投资一合营企业B 投资后占B公司50%股权
投资时点B企业账面净资产 600 万； 可辨认净资产公允价值 660 万 ；A公司占股比 330 万A公司长期股权投资确认 330 万 确认营业外收入 30 万
2020 年A企业将其持有B公司股权无偿划转给全资子公司C 无偿划转没有商业实质，目的是投入到c公司 c公司再股改增资
划转时候A企业长期股权投资账面价值 350 万元
其中长期股权投资： 330
长期股权投资投资收益 20
时点B账面净资产B可辨认净资产公允价值A账面长投净值 2010 年时点 6006603302020 年时点 6401320350划转时点对C公司评估可辨认净资产公允价值 1320 万
比 2010 年评估增值的原因是B公司取得一笔 600 万政府补助作为递延收益逐年确认收益 评估负债价值为 0请问C公司划转时点长期股权投资初始成本 应该是多少
1 、 A公司持续计算的 350 万元 2 、 公允价值=1320/2=660万元

回答人：chenyiwei
按 1 ，A公司持续计算的 350 万元。